【裁判字號】    88,訴,1533
【裁判日期】    891011
【裁判案由】    偽造文書等
【裁判全文】
臺灣高雄地方法院刑事判決                        八十八年度訴字第一五三三號
    公  訴  人  臺灣高雄地方法院檢察署檢察官
    被      告  己○○
                黃福雄
                李文哲律師
右列被告因偽造文書等案件，經檢察官提起公訴（八十八年度偵字第一七０六號），
本院判決如左：
    主  文
己○○明知為於同一商品，使用相同於他人註冊商標之圖樣而販賣，處拘役肆拾日，
如易科罰金，以參佰元折算壹日。扣案如附表二編號一、二號所示仿冒遊戲光碟片貳
拾片，均沒收。
    事  實
一、己○○係設於高雄縣茄萣鄉○○路○段二六七號「友誠玩具店」之負責人，從事
    玩具模型、玩具、電池、書籍及電腦軟體之販賣，明知如附表一所示之商標圖樣
    ，係如附表一所示商標專用權人向我國經濟部中央標準局（下稱中標局，嗣於八
    十八年一月二十六日改制為智慧財產局）申請註冊登記，而取得於附表一之專用
    期間指定使用於如附表一所載商品之商標專用權（各商標圖樣、專用期間、專用
    商品及商標專用權人等，均詳如附表一所示），竟意圖販賣，於八十七年十月十
    三日，在上址，向姓名年籍不詳之男子，以不詳價格販入如附表二編號一、二號
    所示使用相同上開商標圖樣於同一商品包裝紙之仿冒遊戲光碟片一批後，部分陳
    列在「友誠玩具店」收銀櫃檯後方貨架上待售，部分放置在一樓通往二樓之樓梯
    通道上。嗣於八十七年十月十六日晚上九時四十分許，未及售出，即在上址為警
    查獲，並扣得如附表二編號一、二號所示之仿冒光碟片二十片。
二、案經日商可樂美股份有限公司（下稱日商可樂美公司）訴由臺灣高雄地方法院檢
    察署檢察官偵查起訴。
    理  由
一、訊據被告己○○矢口否認上開犯行，辯稱：上開光碟片係一不詳姓名之業務員自
    行拿到伊處委伊販賣，而當時將有颱風到來，故伊忙於巡視家中之門窗，無暇與
    之詳談，遂請該人先將光碟片放著，該人即留下一紙「羅志平」名片，並表示日
    後「羅志平」將與伊聯絡，但之後「羅志平」均未與伊聯絡，故伊不清楚光碟片
    之內容，亦尚未開始販賣；又上開光碟片，本全部放在廚房走道上，但查獲當日
    適有颱風，伊擔心積水，始將部分放在伊堆放雜物之貨物架下方，並未販賣等語
    。惟查：如附表一所示商標圖樣為如附表一所示商標專用權人向我國經濟部中標
    局申請註冊登記，而取得於附表一之專用期間指定使用於如附表一所載商品之商
    標專用權，有經濟部中標局核發之商標註冊證影本一紙在卷足稽；又上揭光碟片
    包裝紙上附加之圖樣，均與上開商標專用權人註冊取得商標專用權之商標圖樣相
    同，屬仿冒品等情，亦據告訴人代理人陳文詮、甲○○於警、偵訊及本院審理中
    指訴在卷。被告雖以上開情詞置辯，惟查被告與該不詳姓名之男子及其所留下名
    片上之「羅志平」之人素不相識，且事後該「羅志平」亦未與之聯絡，此為被告
    所自承，衡情被告與其等既不相識，該不詳姓名之男子豈有未與被告詳談寄賣細
    節，且未收取對價，即將數量達一千餘片之光碟片放置被告店內，且經三日後，
    迄查獲時為止，均未與被告聯絡之理；而且本件扣案光碟，除部分係放在一樓通
    往二樓之樓梯通道上外，部分係陳列在櫃檯後方之陳列架上等情，亦據證人即查
    獲警員戊○○、丁○○、吳南劍及吳仁銘於偵審中證述在卷，並有查獲現場之照
    片三張附卷可稽，觀諸該現場照片，光碟片係整齊排列在淺底之塑膠籃內，且架
    上除陳列四籃塑膠籃外，其他擺放之錄影帶等物，亦均排列整齊，顯非供擺放雜
    物及廢棄物之用，而且該陳列架就在櫃檯後方，係在營業場所內，足徵該光碟片
    係被告販入後供販賣之用，是被告辯稱並未陳列架上販賣，且不知光碟片內容云
    云，顯無足取。抑且，扣案光碟片本身並未無任何印刷，且包裝粗糙，被告又自
    承曾經販賣遊戲光碟片達半年之久，則其對如何區分真品光碟及仿冒光碟，自知
    之甚稔，是其辯稱不知扣案光碟片為仿冒品云云，顯無足取。本件事證明確，被
    告之犯行洵堪認定。
二、按所謂販賣行為，不以販入之後復行賣出為要件，只要以營利為目的，將仿冒品
    購入或賣出，有一於此，其犯罪即為完成，本件被告既以販賣圖利之意思購入上
    開仿冒品，雖尚未賣出，即為警查獲，依上開說明，核其所為，係犯商標法第六
    十三條之明知為仿冒商品而販賣罪。爰審酌被告不思以正當方法賺取錢財，竟為
    牟一己私利，無視他人商標專用權，更罔顧政府為消除「仿冒王國」惡名所作之
    努力，販賣仿冒商品，固屬非是，惟其無前科紀錄，素行良好，查獲之仿冒品數
    量又非鉅，情節非重等一切情狀，量處如主文所示之刑，並諭知易科罰金之折算
    標準。末查，扣案仿冒如附表二編號一、二號所示商標圖樣之遊戲光碟片二十片
    ，依商標法第六十四條之規定，不問屬於犯人與否，均宣告沒收之。至於其餘扣
    案之光碟片九百九十四片，與本案無何直接關聯性，理由詳如後述，故不予宣告
    沒收，附此敘明。
三、公訴意旨另以：被告明知「ＫＯＥＡ」、「光榮」、「ＮＡＭＣＯ」、「ＫＯＮ
    ＡＭＩ」之商標圖樣，係日商光榮股份有限公司（下稱光榮公司）、日商南歌股
    份有限公司（下稱南歌公司）及日商可樂美公司向經濟部中標局申請註冊取得商
    標專用權之商標圖樣，專用於各種電視遊樂器、玩具、電動玩具、電動器、電腦
    遊樂器、磁帶、磁片等商品。而光榮公司、南歌公司及可樂美公司所生產之電視
    遊樂器程式遊戲光碟片，在國際、國內市場行銷多年，品質著有信譽，為業界及
    相關大眾所共知。詎被告未得上開公司之同意或授權，意圖營利，於八十七年十
    月十三日，自一不詳姓名自稱為「羅志平」之男子處，以不詳價格販入扣案光碟
    片後，即於同一商品上使用相同於光榮、南歌及可樂美公司之名稱及註冊商標圖
    樣，陳列於其經營之「友誠玩具店」之收銀櫃檯後方貨架上，伺機售出圖利，而
    該批光碟片均有仿冒之上開公司之名稱、商標，並均使用於相同用途之遊戲光碟
    ，且其經過電腦或電視遊樂器執行程式後，在電視或監視器螢幕上均出現上開公
    司之名稱或商標，致與上開公司所產銷之真品相混淆，足生損害於上開公司（起
    訴書誤載為西雅公司）。嗣於八十七年十月十六日晚上九時四十分許，在上址，
    為警查獲，並扣得上開遊戲光碟一千零十四片等語。
四、按犯罪事實，應依證據認定之，無證據不得推定其犯罪事實，刑事訴訟法第一百
    五十四條定有明文。又事實之認定，應憑證據，如不能發現相當證據，或證據不
    足以證明，自不能以推測或擬制之方法，以為裁判基礎；認定不利於被告之事實
    ，應依積極證據，苟積極證據不足為不利被告事實之認定時，即應為有利於被告
    之認定，更不必有何有利之證據（最高法院四十年度台上字第八十六號、三十年
    度上字第八一六號判例參照）。次按商標法第六十三條之「商標」，指商標法第
    六十二條規定意圖欺騙他人，而於同一類商品或類似商品，使用相同或近似於他
    人註冊商標之圖樣，或於有關商品或類似商品之廣告、標帖、說明書、價目表或
    其他類似物件上，而持有陳列或散布者，此觀之商標法第六十三條規定「明知為
    前條之商品」甚明。而商標之使用，商標法第六條明定係指行銷之目的，將商標
    用於商品或其包裝、容器、標帖、說明書、價目表或其他類似物件上，而持有、
    陳列或散布者，以行銷為目的，以商標表徵商品。又按刑法第二百十六條行使偽
    造之文書，乃依文書之用法，以之充作真正文書而加以使用之意，故必須行為人
    就偽造文書之內容向他方有所主張，始足當之（最高法院四十七年台上字第一０
    八四號、七十二年台上字第四七０九號判例參照）。
五、本件公訴人認被告違反商標法第六十三條之販賣仿冒商標商品、刑法第二百十六
    條、第二百二十條、第二百十條之行使準私文書罪嫌及違反公平交易法第二十條
    第一項第一款之規定，應依同法第三十五條規定處罰，無非以扣案光碟數量甚鉅
    ，「羅志平」豈有「寄放」後，不再聞問之理，且被告取得該光碟後，即陳列於
    收銀檯後方之陳列架上，業據證人即查獲之員警戊○○、丁○○、吳南劍及吳仁
    銘證述明確，足見被告有販賣之意圖。又扣案光碟包裝粗糙甚或包裝不明，衡情
    被告當無不知所販入者係屬不法光碟之理，此外，復有光碟片一千零十四片、照
    片五張及告訴人光榮公司、南歌公司及可樂美公司之商標註冊證等，為其論罪依
    據。訊據被告則堅決否認上開犯行，辯稱：扣案光碟片係一不詳姓名之業務員自
    行拿到伊店委託伊寄賣，而伊當時因知將有颱風到來，故忙於巡視家中之門窗，
    無暇與之詳談，遂請該人先將光碟片放著，該人即留下一紙「羅志平」名片，並
    表示日後「羅志平」將與伊聯絡，但之後「羅志平」均未與伊聯絡。又上開光碟
    片，本全部放在廚房走道上，係查獲當日有颱風，伊擔心積水，始將部分放在伊
    堆放雜物之貨物架之下方，伊並未販賣等語。惟查：扣案光碟片中，僅如附表二
    編號一至十號所示合計五十八片之光碟片上，會在電視營幕上出現出現「ＮＡＭ
    ＣＯ」，或出現「    」商標圖樣，及出現南歌公司、可樂美公司授權字樣，其
    餘九百五十六片，均與本案無何關聯，此業經本院二次勘驗屬實，製有勘驗筆錄
    在卷可稽，並為告訴代理人陳文詮所不否認，是除附表二編號一至十號所示光碟
    片外，其餘光碟片均與本案無關，先此敘明。茲應審究者厥為如附表二編號一至
    十號所示光碟片，在螢光幕上出現上開商標圖樣及授權字樣，是否違反商標法第
    六十三條之販賣仿冒商標商品罪、刑法第二百十六條、第二百二十條、第二百十
    條之行使準私文書罪嫌及違反公平交易法第二十條第一項第一款之規定，應依同
    法第三十五條規定處罰。經查：
１、被訴違反商標法第六十三條之販賣仿冒商標商品罪部分：
（１）查本件被告固有明知為仿冒商品而販賣之行為，已如前述，惟按商標之申請註
      冊，應指定使用商標之商品類別及商品名稱，以申請書向商標主管機關為之，
      不同類別之商品應分別申請，而商品之分類則由施行細則定之，商標法第三十
      五條第一項、第二項定有明文。查扣案之電腦遊戲光碟片係將電腦遊戲軟體，
      以電腦語言寫成程式，再將之組譯成適合電腦主機讀取之檔案，而儲存於光碟
      片內。然電腦遊戲軟體本身係屬他人之創作，而為著作之一種，此可觀諸我國
      著作權法第三條第一項第一款規定「著作」係指屬於文學、科學、藝術或其他
      學術範圍之創作自明，故人之創作，原則上為無形，其有形之「著作原件或其
      重製物」均僅為表達該著作（創作）之具體方法，或其存在客體而已，應非著
      作之本身（本質），此另可參考八十七年一月二十一日修正著作權法增第十條
      之一規定：「依本法取得之著作權，其保護僅及於該著作之表達，而不及於其
      所表達之思想、程序、製程、系統、操作方法、概念、原理、發現」可知。所
      以無形之著作，常需依附於有形之物體，並非可謂該被依附之客體即屬著作本
      身，故本件涉嫌被重製之電腦遊戲軟體，係以電腦語言寫成程式，再將之組譯
      成適合電腦主機讀取之檔案，而儲存於光碟片內，電腦遊戲軟體本身雖屬著作
      ，然光碟片則係被依附之載體（物體），二者於概念上自有區別之必要。我國
      商標法施行細則第四十九條所定商品分類表第九類之商品，經列示計有：科學
      、航海、測量、電氣、攝影、電影、光學、計重、計量、信號、檢查（監督）
      、救生和教學用具及儀器；聲音或影像記錄、傳送或複製（再生）用器具；磁
      性資料載體、記錄磁碟；自動販賣機及貨幣操作（管理）器具之機械裝置；現
      金出納機、計算機及資料處理設備；滅火器械等物（修正前施行細則第二十四
      條第七十二類則規定：電腦、計算機、收銀機〔八十年十月二十三日公布〕、
      修正前施行細則第二十七條第八十類規定：計算機〔七十一年五月六日公布〕
      ），均係以有形之物體為該類之商品，並未包括電腦軟體或電腦程式。是單就
      電腦遊戲軟體而言，並無從為該類之商品，反之，光碟片本身，因可為電腦磁
      性資料之載體，自為上開種類之商品。查本件扣案如附表二編號一至十號所示
      五十八片光碟片中，僅如附表二編號一、二號所示之二十片光碟片包裝紙上，
      附加與可樂美公司註冊之上開商標圖樣相同之圖樣，其餘之三十八片光碟片，
      在外觀上並未印製「ＫＯＥＡ」、「光榮」、「ＮＡＭＣＯ」、「ＫＯＮＡＭ
      Ｉ」之商標圖樣一節，業據本院勘驗屬實，並為告訴人所不否認，是扣案如附
      表二編號三至十號之遊戲光碟片外觀並未使用上開商標圖樣，堪以認定。惟附
      表二編號一至十號所示光碟片，經由電視遊樂器之執行，在電視螢幕上可出現
      仿冒之「ＮＡＭＣＯ」、「ＫＯＮＡＭＩ及    」之商標圖樣，此業據本院勘
      驗無訛，並與告訴代理人乙○○、丙○○、甲○○指訴相符，復有商標註冊證
      及仿冒上開商標圖樣之執行電視畫面照片數紙附卷可稽，是本件所應審究者厥
      為藉助電視遊樂器執行程式，在電視螢幕上顯示上開仿冒商標圖樣，是否該當
      於商標法第六十三條之構成要件。
（２）按商標法第六十三條之商品，係指商標法第六十二條所定意圖欺騙他人，而於
      同一類商品或類似商品，使用相同或近似於他人註冊商標之圖樣，或於有關同
      一商品或類似商品之廣告、標貼、說明書、價目表或其他類似物件上，而持有
      陳列或散布者。又按商標之使用，商標法第六條明定係指為行銷之目的，將商
      標用於商品或其包裝、容器、標貼、說明書、價目表或其他類似物件上，而持
      有、陳列或散布者。是如非為行銷目的而使用他人之註冊商標，自與侵害商標
      法之規定不相符合。又按商標法保護商標專用權，目的是為避免混同、誤認及
      維護工商業公平競爭之秩序，商標法上所稱之「使用」，係強調「為行銷之目
      的」，將商標用在商品上，或者包裝、容器上，使有意購物之消費者認識其為
      原廠商營業之用品，不致誤認為他人商品而言（行政法院二十四年判字第二十
      五號判例參照）。換言之，商標權之「侵害」，係基於「行銷自己產品之目的
      」，於行銷時以「使消費者誤認」為目的，冒用他人知名或已註冊之商標以便
      搭售自己之產品。本件被告係將如附表二編號一至十號所示之遊戲軟體光碟片
      出售予不特定之消費者，再由該不特定之消費者購買後，將之置於適合執行光
      碟片內程式之主機，再配合電視等相關設備，使其內之遊戲軟體出現於電視螢
      幕上，消費者始得利用其配備玩樂，此為告訴人所不否認。準此，既係消費者
      先向被告購入光碟片後，再以其所自備之電視遊樂器主機，配合電視螢幕等相
      關硬體設置完備後，將光碟片置於電視遊樂器主機之固定位置內，執行其內之
      程式，始分別出現「ＮＡＭＣＯ」，或出現「ＫＯＮＡＭＩ及    」商標圖樣
      ，則縱認此種標示型態足使一般商品購買人認識其所表彰之商品來源，且符合
      商標法第六條第一項所定將商標用於「其他類似物件上」，惟扣案光碟片係由
      不詳姓名之人盜拷自正版之遊戲軟體，盜拷軟體出現在電視影像中之所以會出
      現上開商標圖樣，實係不詳姓名之人盜拷軟體侵害著作權時之當然結果，至於
      被告販入後再行出售時，並非透過上開方式執行光碟片內之程式而為販售，僅
      係單純之交付光碟片，故於交易過程中，被告既未透過光碟片展示前揭商標圖
      樣，客觀上自無以之供作行銷之用，而無商標使用之可言。
（３）又惟依商標法第六十三條規定，必須被告所販賣之遊戲光碟片係「使用」與告
      訴人公司相同或近似之商標，然商標法中「使用」之定義，已於第六條第一項
      定有明文，僅限於為「行銷之目的」，將商標使用於商品或其包裝、容器、標
      帖、說明書、價目表或其他類似物件上而言，已如上述，是商標之使用，乃指
      以行銷之目的，將商標使用於「商品本身」或其他具行銷目的可刺激消費者購
      買慾之物件上，倘將商標圖樣儲存於光碟程式內，必須經由其他機器執行方得
      顯示，根本無法達商品行銷之目的，而不屬於商標法所規定之範疇。是本件縱
      認被告明知為仿冒商品而販賣行為，惟其行為既未該當於商標法第六十三條之
      構成要件，即難以該罪相繩。
２、被告被訴違反刑法第二百十六條、第二百二十條、第二百十條之行使準私文書罪
    部分：
    查如附表二編號三、十號所示光碟片上，在電視營幕上可出現「c1998 Konami
    All  Rights Reservedd」、「Produced By Namco」之授權字樣，固經本院勘驗
    屬實，而按電磁紀錄物係在永續狀態中，記載其於上之意思或觀念，雖不具直接
    之可讀性，然其既可藉由重現裝置之處理作為文書而再生，故非不可視之為刑法
    所保護之文書，但因刑法偽造文書罪之成立，須文書名義人非屬真正，其內容亦
    欠真實始足當之。本件如附表二編號三、十號所示之遊戲光碟片，其內容既係完
    全盜拷自南歌及可樂美公司所製作之原版光碟片，其內容即無不實，從而盜拷者
    之行為與偽造私文書之構成要件有間；而且刑法上之行使偽造私文書，必須提出
    偽造之文書，本於該文書有所主張方得成立；又所謂行使偽造文書，乃依文書用
    法，以之充作真正文書而加以使用之意，故須行為文就其所偽造之內容向他方有
    所主張，始足當之。本件係被告先將光碟片售予不詳姓名之顧客，該顧客再將之
    置於適合執行光碟片內電腦軟體程式之主機，配合電視等相關設備，使之出現於
    電視螢幕上，此一結果並非被告販賣電腦遊戲光碟片時所發生，而係顧客事後自
    行執行光碟片內檔案程式之結果，故被告於交易過程中，對於該等英文授權文字
    並未對顧客為任何主張，況且於交易過程中，該等會出現上開授權文字之程式，
    既隱藏於光碟片之內，故買賣交易之際，客觀上被告亦難以就該等內容為任何主
    張，而顧客交易當場未見到該等內容，又如何憑信被告之主張為真，而為文書之
    信用交易；抑且，盜版光碟片之價格遠低於真品之價格，購買者皆知其所購買者
    係仿冒光碟，顯見被告並未對購買者主張上開授權字樣之內容，是被告販賣光碟
    片之所為，亦與刑法第二百十六條、第二百二十條、第二百十條之行使偽造準私
    文書罪有間。
３、被訴違反公平交易法部分：
    按行為之處罰，以行為時之法律有明文者為限。又行為後之法律有變更者，適
    用裁判時之法律，但裁判前之法律有利於行為人者，適用最有利於行為人之法
    律，刑法第一條及第二條第一項定有明文。查被告於行為後，公平交易法第三
    十五條已於八十八年二月三日修正變更，並自同年月五日起施行，而依修正後
    公平交易法第三十五條第一項規定，於科處被告刑罰前，須先經中央主管機關
    依同法第四十一條規定限期命其停止、改正其行為或採取必要更正措施，而逾
    期未停止、改正其行為或未採取必要更正措施，或停止後再為相同或類似違反
    行為，始科處行為人刑罰，亦即新法係採「行政罰前置主義」，須經公平交易
    委員會依同法第四十一條規定命行為人限期停止、改正其行為或採取必要更正
    之行政處分，逾期不為或仍予使用者，始得科處刑罰，是較之修正前之公平交
    易法第三十五條規定，顯然新法較有利於被告，依刑法第二條第一項規定從新
    從輕之原則，自應適用裁判時之新法規定。茲本件被告行為後，因涉犯違反公
    平交易法第二十條第一項第一款規定，應依同法第三十五條規定處罰，雖經光
    榮公司、南歌公司及可樂美公司訴請台灣高雄地方法院檢察署檢察官偵查起訴
    ，然之前被告既未經中央主管機關限期命其停止、改正其行為或採取必要更正
    措施，自不符合修正後公平交易法第三十五條之犯罪構成要件，不能據此論科
    。
六、綜上，被告上開所為，顯未該當於商標法第六十三條、刑法第二百十六條、第二
    百二十條、第二百二十條之及公平交易法第三十五條之犯罪構成要件，此外，復
    查無其他積極之證據足資證明被告有上開犯行，依法本應無為罪之諭知，惟此部
    分與前開論罪科刑部分，有想像競合犯之裁判上一罪關係，爰不另為無罪之諭知
    ，附此敘明。
據上論斷，應依刑事訴訟法第二百九十九條第一項前段，商標法第六十三條、第六十
四條，刑法第十一條、第四十一條，罰金罰鍰提高標準條例第二條，判決如主文。
本案經檢察官葉淑文到庭執行職務。
中      華      民      國      八十九      年      十    月    十一    日
                                    臺灣高雄地方法院刑事第七庭
                                        法  官    李  璧  君
右正本證明與原本無異。
如不服本判決，應於判決送達後十日內，向本院提出上訴狀。
                                        書記官    李  忠  霖
中      華      民國      八十九      年      十    月    十三    日
附錄本案論罪科刑法條：
商標法第六十三條：
明知為前條商品販賣、意圖販賣陳列、輸出或輸入者，處一年以下有期徒刑、拘役或
科或併科新臺幣五萬元以下罰金。
附表一：
┌───────┬──────┬────────────┬───────┐
│商標圖樣      │商標專用期間│專用商品                │商標專用權人  │
├───────┼──────┼────────────┼───────┤
│              │七十七年四月│電腦、磁碟片、電腦鍵盤、│日商可樂美公司│
│              │一日起至九十│磁碟機、錄有程式之卡帶、│              │
│              │七年三月三十│金錢登記機、點鈔機      │              │
│              │一止        │                        │              │
├───────┼──────┼────────────┼───────┤
│              │七十五年十二│各種電視遊樂器、電動玩具│同右          │
│              │月十六日起至│兒童玩具、運動遊戲器具  │              │
│              │九十一年三月│        │              │
│              │三十一日止  │                        │              │
│              │            │                        │              │
└───────┴──────┴────────────┴───────┘
附表二：
┌───┬────────────┬───────┬─────────┐
│  編號│     仿冒遊戲光碟名稱   │       數量   │   商標專用權人   │
├───┼────────────┼───────┼─────────┤
│    一│      節奏ＤＪ          │        六    │    日商可樂美公司│
├───┼────────────┼───────┼─────────┤
│    二│      實況美國棒球      │        十四  │    同右          │
├───┼────────────┼───────┼─────────┤
│    三│      柯拿米按扭遊戲    │        十一  │    同右          │
├───┼────────────┼───────┼─────────┤
│    四│      純愛手扎          │        二    │    同右          │
├───┼────────────┼───────┼─────────┤
│    五│      純愛手扎外傳      │        四    │    同右          │
├───┼────────────┼───────┼─────────┤
│    六│      美少女學院        │        五    │    日商光榮公司  │
├───┼────────────┼───────┼─────────┤
│    七│      信長野望          │        一    │    同右          │
├───┼────────────┼───────┼─────────┤
│    八│      魔法格鬥          │        二    │    同右          │
├───┼────────────┼───────┼─────────┤
│    九│      鐵拳              │        八    │    日商南歌公司  │
├───┼────────────┼───────┼─────────┤
│    十│      拿姆科遊戲精選二代│        五    │    同右          │
└───┴────────────┴───────┴─────────┘


司法院資訊處製作；財團法人民間司法改革基金會備份。
